---
title: '1023290_mid'
output: html_document
---

```{r setup, include=FALSE}
knitr::opts_chunk$set(echo = TRUE)
```


```{r}
##召喚packages
```
library(data.table)
library(curl)
library(MASS)
```{r}
##設定路徑
```
setwd('C:/Users/John6023/Documents/demo1006/期中考試/ecoinfo-2016f-mid-John6023/1023290TEST')

```{r}
##第一題
```
```{r}
##設定X為1到10000000的正整數
```

X <- 1:10000000
```{r}
##並且隨機抽取出10000個正整數出來
```

a <- c(sample(X,10000,replace=FALSE))
```{r}
##轉換成list向量的形式
```

a.list <- list(a.name=a)
```{r}
##用MASS package的write.matrix將它存成random10k.csv檔案
```

write.matrix(a.list, file = "random10k.csv", sep = ",")

```{r}
#第二題
```
```{r}
##設定f數列15個數字
##並且設定費布納西(Fibonacci)數列的規律
```
f <- integer(15)
  f[1] <- 0
  f[2] <- 1
  f[3] <- 2
  for ( i in 4:15 ){
    f[i] <- f[i-2] + f[i-1]
  }
```{r}
##用list列出15個費布納西(Fibonacci)數列
```
list(f)

```{r}
#第三題
```

```{r}
#a小題
##將 sample_data.txt 輸入進 R 內，並且將-9999、-9998等資料轉成NA
```
s01 <- fread('C:\\Users\\John6023\\Documents\\demo1006\\期中考試\\ecoinfo-2016f-mid-John6023\\sample_data.txt', na.strings = c('-9991','-9995','-9996','-9997','-9998','-9999'))
View(s01)
```{r}
##將 yyyymmddhh 轉成 POSIXct 時間戳記格式，並且新增timestamp欄。
```
s01[, timestamp := as.POSIXct(strptime(yyyymmddhh-1,'%Y%m%d%H'))]
```{r}
##新增年欄位
```
s01[, year:= year(timestamp)]
```{r}
##新增月欄位
```
s01[, month:= month(timestamp)]
```{r}
##新增日欄位
```
s01[, day:= mday(timestamp)]
```{r}
##輸出成為sample_data_parsed.csv檔案
```
write.matrix(s01, file = "sample_data_parsed.csv", sep = ",")
```{r}
#b小題
```
library(dplyr)
library(tidyr)
ss01 = s01 %>% summarise_each(funs(mean)) %>%  group_by(month)

filter(s01,month==1)
s14 <- filter(s01,year==2014)
s14 <- select(s14,TX01,RH01,PP01,month)
summarise(filter(s14,month==1),mean(TX01),mean(RH01),mean(PP01), na.rm = TRUE)
summarise(s14,mean(TX01), na.rm = TRUE)
print(ss01, n=12, width =500)
View(iris)
mean(TX01)
tidyr::spread(s01, month, TX01)
```{r}
#第4題
##讀檔並解決亂碼問題
```
i44 <- read.csv('C:\\Users\\John6023\\Documents\\demo1006\\期中考試\\ecoinfo-2016f-mid-John6023\\penghu_env.csv', fileEncoding = "utf8")


summarise(filter(i44,island=="鋤頭嶼"), mean(total_cover),mean(C),mean(EC),mean(K),mean(Na),mean(N), na.rm = TRUE)
```{r}
##篩選鋤頭嶼
```
filter(i44,island=="鋤頭嶼")
```{r}
##鋤頭嶼各項平均
```
summarise(filter(i44,island=="鋤頭嶼"), mean(total_cover),mean(C),mean(EC),mean(K),mean(Na),mean(N), na.rm = TRUE)
